# 请教一个合并日的问题

提问人：fanxu7788 时间：2011-09-05 12:07:59
回复 mrlf 的帖子
一般情况下基准日因控制权尚未转移是不能做为购买日的。

回答人：chenyiwei
赞同。除非因为两者间隔较近，过渡期间的各损益项目都很小，基于重要性原则才能接受简化的处理。